臺灣高雄地方法院交通事件裁定　　　　 96年度交聲字第828號
原處分機關　高雄市政府
異　議　人
即受處分人　乙○○
上列異議人即受處分人因違反道路交通管理處罰條例案件，對於
高雄市政府於中華民國96年8 月29日所為高市府交裁字第裁32-Z
7B001366號處分聲明異議，本院裁定如下：
    主  文
異議駁回。
    理  由
一、異議意旨略以：異議人即受處分人乙○○於民國96年7 月25
    日晚上6 時43分許，駕駛車牌號碼265-KD號營業貨櫃曳引車
    ，行經國道三號南下186 公里處時，因超速為警攔停，經警
    出示測速槍上顯現105 公里之數據，並開立舉發違反道路交
    通管理事件通知單予異議人，然異議人當時行車速度約保持
    在96～97公里，且異議人當時身旁尚有其他車輛併行，其前
    方另有1 輛聯結車車速更快，員警自不可能在200 公尺處外
    測得其車速，是員警測得之數據是否為其他車輛之速度，則
    不無疑問，爰依法聲明異議云云。
二、
（一）按汽車行駛於高速公路或設站管制之道路，而不遵管制之
      規定者，處汽車駕駛人新臺幣3,000 元以上6,000 元以下
      罰鍰，並記違規點數1 點；該項關於高速公路之使用限制
      、禁止、行車規定及管理等事項之規則，由交通部會同內
      政部定之，道路交通管理處罰條例第33條第1 項、第3 項
      ，第63條第1 項業已明揭其旨。而汽車行駛高速公路，應
      依速限標誌指示，高速公路交通管制規則第5 條前段亦有
      明定。
（二）汽車駕駛人之行為有下列情形之一，當場不能或不宜攔截
      製單舉發者，得逕行舉發：七、經以科學儀器取得證據資
      料證明其行為違規。前項第七款之科學儀器應採固定式，
      並定期於網站公布其設置地點。但汽車駕駛人之行為屬下
      列情形之一者，不在此限：九、行車速度超過規定之最高
      速限或低於規定之最低速限。對於前項第九款之違規行為
      ，採用固定或非固定式科學儀器取得證據資料證明者，於
      一般道路須至少於100 公尺，於高速公路、快速公路須至
      少於300 公尺前，明顯標示之。第一項逕行舉發，應記明
      車輛牌照號碼、車型等可資辨明之資料，以汽車所有人為
      被通知人製單舉發」。道路交通管理處罰條例第7 條之2
      ，第1 項第7 款、第2 項第9 款、第3 項、第4 項亦定有
      明文。是舉發機關既採用科學儀器取得證據資料證明，自
      應於該儀器設置地點前至少300 公尺處設置明顯標示，始
      屬合法而得作為違規事實認定之證據。
三、經查：
（一）本件異議人於96年7 月25日晚上6 時43分許，駕駛車牌號
      碼265-KD號營業貨櫃曳引車，行經國道三號南下186 公里
      處，為警以非固定式測速儀器測得時速達105 公里，已逾
      越時速90公里之限制，經內政部警政署國道公路警察局快
      官分隊當場製單舉發，嗣經高雄市政府對異議人處以罰鍰
      ，並計違規點數1 點等情，業據證人即舉發員警甲○○於
      本院審理時證述明確，並有內政部警政署國道公路警察局
      舉發違反道路交通管理事件通知單、高雄市○○○○道路
      交通管理事件裁決書附卷可稽。而本件距舉發地點前方至
      少300 公尺以上之處（即國道三號南下185.5 公里處）設
      置有固定式告示牌之事實，亦有內政部國道公路警察局第
      七分隊96年11月12日公警七交字第0960708897號函附之相
      片在卷可佐（參本院卷第33、34頁），是此部分之事實，
      先予認定。
（二）另異議人於上開時、地超速行駛，經警以測速儀器鎖定並
      測得時速之事實，業據證人即舉發員警甲○○到庭證述明
      確，並證稱：當天異議人被取締的位置雖有隔音牆，但其
      所持用之測速槍仍可鎖定異議人之車輛並測速，且當時使
      用之測速槍有經過檢驗合格等語（參本院卷第23、24頁）
      。又本件交通執法所使用之雷射測速槍製造廠商為Kustom
      、機種為PROLASER、編號為PL19018 ，乃國外先進科學儀
      器，該雷射測速槍之規格及功能甫經經濟部標準檢驗局於
      96年6 月13日檢定合格，有效期限至97年6 月30日，此有
      經濟部標準檢驗局雷射測速儀檢定合格證書1 紙附卷可稽
      ，且該測速儀器檢驗合格文件譯本經臺灣臺北地方法院認
      證等情，亦經內政部國道公路警察局第七分隊96年11月12
      日公警七交字第0960708897號函述明確，並提供相關之檢
      驗合格文件及其譯文、本國法院公證認證文件等資料在卷
      可參（參本院卷第33～53頁）。準此以觀，本件警察所使
      用雷射測速槍之準確性，尚無疑問，從而其測得異議人之
      行車時速達105 公里而有超速情事，應可憑採。
（三）至本件異議人雖以上開情詞置辯，查雷射測速槍僅能顯示
      「速度」，而未能顯示「車號」，復無照片或錄影以資存
      證乙節，固易生舉發警員與違規人之爭執，然本件係由警
      員當場攔停舉發，其所憑之證據除上開雷射槍所顯示之超
      速數據外，尚有執勤警員本身之舉證，其與一般公路上之
      依自動測速照片（其上有顯示違規車輛之車號）逕行舉發
      之情形自屬有別，而交通警員掣單舉發違反道路交通管理
      處罰條例所列之違規事實，本質上為行政處分，係公務員
      基於職務上權力，依法就特定之具體事件所為具有公法上
      效果之單方行政行為，基於公務員為公法上行為具有公信
      力之原則，該行政處分當可被推定為真正，其據以依法處
      分之事實認定亦應為真正無誤，本件異議人既未就執勤警
      員之舉發有誤提出相關證據以供調查，本院經查亦無任何
      證據足資證明執勤警員有何捏造事實違法取締之不法情事
      ，則執勤警員本其維護交通秩序、安全職責所為之舉發，
      自應受到合法、正確之推定。本件違規事證已臻明確，異
      議人於前揭時、地在高速公路駕車超速之違規事實洵堪認
      定，其前開所辯無非事後矯飾卸責之詞，不足採信。
四、綜上所述，原處分機關對異議人所為之裁處，尚無違誤，本
    件異議為無理由，應予駁回。
據上論斷，應依道路交通案件處理辦法第19條，裁定如主文。
中    華    民    國    96    年    11    月    26    日
                    交通法庭  法  官  王俊彥
如不服本裁定，應於收受送達後5 日內向本院提出抗告狀。
以上正本證明與原本無異。
中　　華　　民　　國　　96　　年　　11　　月　　27　　日
                              書記官  鄭永媚
